---
title: "Davide Rossetti"
author:
  firstname: Davide
  lastname: Rossetti
  address: Cittadino italiano, residente a Pavia (PV)
  position: "Imprenditore nel settore tessile" #   "Data Science | Analisi di politiche pubbliche | Consulenza freelance" # 
  contacts:
    - icon: fa envelope
      text: rossettidav@gmail.com
      url: "mailto:rossettidav@gmail.com"
    - icon: assets/icon/phone-solid.svg # need icon file!!??
      text: "+39-348-5207576"
      # url: "tel:+39-348-5207576"
    - icon: fa brands linkedin
      text: Davide Rossetti
      url: https://www.linkedin.com/in/davide-rossetti-a13909b/
    - icon: assets/icon/link-solid.svg # need icon file!!??
      text: https://daviderossetti.net
      url: https://daviderossetti.net
    # - icon: fa brands github
    #   text: Lulliter
    #   url: https://github.com/lulliter
    # - icon: fa brands orcid
    #   text: 0000-0002-2244-8282
    #   url: https://orcid.org/0000-0002-2244-8282
    # - icon: fa brands x-twitter
    #   text: Lulliter
    #   url: https://x.com/Lulliter
    # - icon: assets/icon/fa-google-scholar.svg
    #   text: Davide Rossetti
    #   url: https://scholar.google.com/citations?user=OBYla5gAAAAJ&hl=en&oi=ao
    # - icon: fa brands researchgate
    #   text: Davide Rossetti
    #   url: https://www.researchgate.net/profile/Luisa-Mimmi

disclaimer: "Autorizzo il trattamento dei dati ai sensi del DL 30 giugno 2003, n. 196 e del GDPR (Regolamento UE 2016/679)"

profile-photo: assets/img/davide.jpeg
profile-photo-width: 3cm
profile-photo-height: 3cm

style:
  color-accent: 7c1c2d #004B72 #516db0
format:
  myresume-typst:
    font-paths: ["assets/fonts/"]
    keep-typ: false
execute: 
  echo: false
  warning: false
---

```{r}
# fonte 
# pckg https://kazuyanagimoto.com/typstcv/
# EXE https://kazuyanagimoto.com/cv/cv.pdf
# GH https://github.com/kazuyanagimoto/cv

# install.packages("typstcv", repos = "https://kazuyanagimoto.r-universe.dev")
library(typstcv)
library(dplyr)
library(stringr)
library(lubridate)
library(RefManageR)
library(purrr)
```


```{r func_date}
#| output: false

# Set locale to Italian function before calling base::format().
original_locale <- Sys.getlocale("LC_TIME")  # Save the original locale
Sys.setlocale("LC_TIME", "it_IT")  # Set locale to Italian

# --------- FUNCTION Define the function to process date columns
f_m_y_dates <- function(df, start_year_col, start_month_col, end_year_col, end_month_col) {
	
	df %>%
		# Combine month and year into a date, assuming the first day of the month
		mutate(
			# !!sym() converts the column names (passed as strings) to symbols, allowing them to be used dynamically inside mutate().
			start_m_y = lubridate::make_date(!!sym(start_year_col), !!sym(start_month_col), 1),
			end_m_y = lubridate::make_date(!!sym(end_year_col), !!sym(end_month_col), 1) 
		) %>%
		
		# If NA in end_m_y, set the end date to today
		mutate(end_m_y = if_else(is.na(end_m_y), lubridate::today(), end_m_y)) %>%
		
		# Format the date as "month-year"
		mutate(
			start_m_y = base::format(start_m_y, "%b-%Y"),
			end_m_y = base::format(end_m_y, "%b-%Y")
		) %>%
		
		# Create a resume entry as "month-year - month-year"
		mutate(date = glue::glue("{start_m_y} - {end_m_y}"))
}

# ------- FUNCTION usage
# Apply the function to your dataframe
# processed_df <- f_m_y_dates(df, "start_year", "start_month", "end_year", "end_month")

```


<!-- ## Sommario -->


<!-- ```{=typst} -->
<!-- #box(height: 2.5%) // #box(height: 60pt) -->
<!-- ``` -->

```{=typst}
#align(center)[
  #set text(
    size: 11pt, 
    weight: "regular", 
    fill: rgb("#666666"), 
    style: "italic",
  )

Imprenditore dinamico, sportivo, eclettico e amante della musica. A partire dall'impresa di famiglia, ho maturato 25 anni di esperienza nella produzione di tessuti tecnici per usi industriali, acquacoltura e agricoltura. Vivo il mercato certo della rete di relazioni umane intessuta negli anni, che lega saldamente clienti e partner. Credo nelle sfide come occasione di arricchimento personale e cerco nuove partnership commerciali o di sviluppo prodotto.
]
```


## Esperienza di lavoro


```{r}
work_temp <- readr::read_csv(here::here("data", "work_ita.csv"), show_col_types = FALSE) 

work <- work_temp %>% 
	f_m_y_dates("start_year", "start_month", "end_year", "end_month") %>% 
	mutate(org_where = glue::glue("{org} ({where})"),
			 location_date = glue::glue("{where} | {date}")
			 )

# names(work )
#work$end
```


```{r}
#| output: asis
#| 
work %>% 
	#typstcv::format_date(start_m_y_end_m_y, replace_na = "Present" ) %>% 
	#format_date(replace_na = , end = "end", sort_by = "start")  %>% 
	resume_entry(title = "title",
					 description = "org", 
					 #location_date = "location_date",
					 location = "where",
					 date = "date",
					 details = c("description_1", "description_2", "description_3"
					 				#, "description_4"
					 				)
	)	
```


## Percorso formativo

```{r}
#| output: asis
# educ_temp <- readr::read_csv(here::here("data", "edu_ita.csv"), show_col_types = FALSE)

educ_manual <- tibble::tribble(
	~start_year, ~start_month, ~end_year, ~end_month, ~area, ~detail1, ~detail2, ~detail3,
	 2000, 01, 2005, 11, 
	"Formazione manageriale (vari corsi)", 
	"Corso Controllo di Gestione e Contabilità [certificato] -- **Associazione Piccole Imprese (API)**, Udine",
	"Corso operatori in commercio estero [certificato] -- **Camera di Commercio di Venezia (CCIAA)**, Venezia", 
	"Percorso formativo per giovani imprenditori [certificato] -- **Scuola di Impresa (CDO), Bologna**",
	
	1995, 03, 1995, 06,
	"Inglese commerciale",
	"_Full immersion English training_ [diploma]-- **The Manchester Academy**, Manchester, UK", NA, NA
	,
	1984, 09, 1990, 06,
	"Istruzione superiore",
	"Triennio (serale) -- **Istituto Tecnico per Geometri “G.Massari”, Mestre**",
	"Biennio -- **Istituto Tecnico Industriale Statale “A.Righi”, Chioggia**",
	NA	) %>% 
	filter(start_year > 1984)
```

```{r}
#| output: asis
#| 
educ <- educ_manual %>% 
	f_m_y_dates("start_year", "start_month", "end_year", "end_month") %>% 
	#filter(degree != "Programma Erasmus EU (2 semestri)") %>%
	resume_entry(title = "area",
					 date = "date" ,
					 details =  c("detail1", "detail2", "detail3")
					 )
```


## Aree di competenza

```{r}
#| output: asis
skills <- readr::read_csv("data/skill_ita.csv", na = c("NA", ""), show_col_types = FALSE)

skills %>%
  # filter(area != "Competenze Tecniche") %>%
  mutate(across(starts_with("skills"), ~ifelse(is.na(.), "", .))) %>%
  mutate(all_skills = purrr::map_chr(
    purrr::pmap(list(skills1, skills2, skills3, skills4, skills5), c),
    ~ paste(na.omit(.x[.x != ""]), collapse = " • ")
  )) %>%
  resume_entry(
    title = "area",
    # details = c("skills1", "skills2", "skills3", "skills4", "skills5") 
    details = "all_skills"
  )
```

## Altri progetti e volontariato


<!-- ```{r} -->
<!-- #| output: asis -->

<!-- readr::read_csv(here::here("data", "service_ita.csv"), show_col_types = FALSE) %>%  -->
<!-- 	resume_entry(title = "what",  -->
<!-- 					 date = "when"  -->
<!-- 	) -->
<!-- ``` -->


• Volontario nell'assistenza a famiglie svantaggiate -- Banco di Solidarietà (Pavia) &nbsp;&nbsp;&nbsp;&nbsp;&nbsp;&nbsp;&nbsp;&nbsp;&nbsp;&nbsp;&nbsp;&nbsp;&nbsp;&nbsp;&nbsp;&nbsp;&nbsp;&nbsp;&nbsp;&nbsp;&nbsp;&nbsp;&nbsp;&nbsp;&nbsp;&nbsp;&nbsp;&nbsp;&nbsp;&nbsp;&nbsp;&nbsp;&nbsp;&nbsp;&nbsp;&nbsp;&nbsp;&nbsp;&nbsp;&nbsp;&nbsp; **2016-Oggi**  
• Coordinatore della logistica per annuale Colletta Alimentare -- Banco Alimentare (Udine) &nbsp;&nbsp;&nbsp;&nbsp;&nbsp;&nbsp;&nbsp;&nbsp;&nbsp;&nbsp;&nbsp;&nbsp;&nbsp;&nbsp;&nbsp;&nbsp;&nbsp;&nbsp;&nbsp;&nbsp;&nbsp;&nbsp; **2004-2010**  
• Partner aziendale di progetto per cooperative sociale di tipo B -- _"Nemesi s.c.s."_ (Udine) &nbsp;&nbsp;&nbsp;&nbsp;&nbsp;&nbsp;&nbsp;&nbsp;&nbsp;&nbsp;&nbsp;&nbsp;&nbsp;&nbsp;&nbsp;&nbsp;&nbsp;&nbsp;&nbsp;&nbsp;&nbsp;&nbsp;&nbsp;&nbsp;&nbsp;&nbsp; **2006-2016**  
• Responsabile per l'orientamento professionale -- Sportello Lavoro (Chioggia) &nbsp;&nbsp;&nbsp;&nbsp;&nbsp;&nbsp;&nbsp;&nbsp;&nbsp;&nbsp;&nbsp;&nbsp;&nbsp;&nbsp;&nbsp;&nbsp;&nbsp;&nbsp;&nbsp;&nbsp;&nbsp;&nbsp;&nbsp;&nbsp;&nbsp;&nbsp;&nbsp;&nbsp;&nbsp;&nbsp;&nbsp;&nbsp;&nbsp;&nbsp;&nbsp;&nbsp;&nbsp;&nbsp;&nbsp;&nbsp;&nbsp;&nbsp;&nbsp;&nbsp;&nbsp;&nbsp; **1995-2000**  


```{r}
#| output: false

Sys.setlocale("LC_TIME", original_locale)
```

<!--spazio vuoto--> 
<!-- ```{=typst} -->
<!-- #box(height: 10%) // #box(height: 60pt) -->
<!-- ``` -->

<!-- quarto  typst-->
<!-- ::: {.block fill=luma(221) inset="8pt" radius="4pt"} -->

<!-- ```{=typst}  -->
<!-- #set text(size: 8pt, weight: "medium", fill: rgb("#85144b")) -->

<!-- Autorizzo il trattamento dei miei dati personali ai sensi del Decreto Legislativo 101/2018, n. 196 e del GDPR (Regolamento UE 2016/679) -->

<!-- ``` -->
<!-- ::: -->
 

<!-- \vspace*{\fill} -->
<!-- \footnotesize \textcolor{magenta}{Autorizzo il trattamento dei miei dati personali ai sensi del Decreto Legislativo 30 giugno 2003, n. 196 e del GDPR (Regolamento UE 2016/679).}  -->

<!-- <span style="color: red;">Questo è un testo rosso</span> -->


<!-- #color(blue, [Questo testo dovrebbe essere blu in Typst.]) -->

<!-- <span style="color: red;">Questo testo dovrebbe essere rosso in HTML.</span> -->
